【裁判字號】    99,交聲,794
【裁判日期】    991224
【裁判案由】    違反道路交通管理處罰條例聲明異議
【裁判全文】
臺灣桃園地方法院刑事交通事件裁定     99年度交聲字第794號
原處分機關  交通部公路總局新竹區監理所  中壢監理站
異  議  人
即受處分人  陳昌順
上列受處分人因違反道路交通管理處罰條例案件，對於交通部公
路總局新竹區監理所中壢監理站於民國99年5 月13日所為之壢監
裁字第裁53-C00000000號處分聲明異議，本院裁定如下：
    主  文
異議駁回。
    理  由
一、原處分意旨略以：本件異議人即受處分人陳昌順( 以下稱異
    議人) 之駕駛執照已於民國98年3 月11日經交通部公路總局
    新竹區監理所依第35條規定吊銷並逕行註銷，3 年內不得重
    新考領，異議人仍於民國99年4 月29日中午12時33分許，於
    臺北縣樹林市○○路與大安路口駕駛車牌號碼537-KL號營業
    貨櫃曳引車，經警當場攔停舉發「駕駛執照吊銷期間仍駕駛
    聯結車、大客車、大貨車」之違規，依道路交通管理處罰條
    例第21條之1 第1 項第5款規定，裁處罰鍰新臺幣（下同）
    60,000元。
二、聲明異議意旨略以：違反道路交通管理事件裁決書所記載之
    地點為「中正路與大安路口」，當時伊在臺北縣樹林市○○
    路1 之16號之廠區內作業，所載違規地點顯然有誤；又該處
    為私人土地，理應不涉及道路交通管理處罰條例之規範。原
    處分為上開裁罰顯然有誤，爰依法聲明異議云云。
三、按「汽車駕駛人駕駛聯結車、大客車、大貨車，有下列情形
    之一者，汽車所有人及駕駛人各處新臺幣四萬元以上八萬元
    以下罰鍰，並當場禁止其駕駛：…駕駛執照業經吊銷、註銷
    仍駕車。」，道路交通管理處罰條例第21條之1 第1 項第5
    款定有明文。
四、異議人雖以前開情詞置辯，經查：
  (一)異議人之駕駛執照業於98年3 月11日吊銷並逕行註銷，又於
    上開時地駕駛537-KL號營業貨櫃曳引車等情，業經證人及舉
    發警員李志祥、黃俊富到庭結證綦祥，並有系爭舉發違反道
    路交通管理事件通知單1 紙、汽車駕照基本資料、採證照片
    7 張在卷可稽，是異議人確有於駕駛執照吊銷期間仍駕駛聯
    結車、大客車、大貨車之違規情事，此部事實堪以認定。
  (二)次查，證人李志祥到庭證稱，舉發通知單記載之違規地點為
    「中正路與大安路口」，係因該處為「十全過磅場」，並無
    正確地址，且當初勤務中心是通報中正路與大安路口發生交
    通事故，故記載為「中正路與大安路口」；又伊與黃俊富警
    員係當場舉發，異議人當場雖拒絕簽名，但有收下舉發通知
    單，且伊有告知異議人要在15天內繳交罰單，如有意見可向
    監理機關填製陳述單等語，另有證人李志祥所出具之臺北縣
    政府警察局樹林分局舉發違反道路交通管理事件答辯書1 份
    可按。故異議人於舉發當時確在現場，並收受舉發通知單，
    故異議人確實知悉係發生於何時何地之違規行為，縱舉發通
    知單及原處分裁決書記載之違規地點與實際地點雖略有差異
    ，但實屬行政上之變通，與異議人之權利並無影響，是異議
    人辯稱原處分裁決書所載之違規地點與事實不同，即無足採
    。
  (三)再查，異議人雖辯稱當時違規地點是私人土地，仍為「十全
    過磅場」的場區○○道路交通管理處罰條例之規範無涉，伊
    尚未上路云云，惟證人即舉發員警李志祥與黃俊富均到庭結
    稱，當時係因異議人所駕駛之貨櫃曳引車撞到民眾房屋屋頂
    ，請警方過去了解狀況，而到現場處理時，異議人所駕駛之
    貨櫃曳引車車頭已出過磅場，到達馬路，且負責人亦表示異
    議人載完貨正要離開所以撞到貨櫃屋等語，再自編號01、02
    之採證照片看來( 本院卷第35頁參照) ，該貨櫃曳引車之車
    頭確實已駛出過磅場門口，益證證人所述無誤。是故，異議
    人當時顯已將該貨櫃曳引車駕駛上路，異議人此部所辯即與
    事實不符，要無足採。
五、綜上，本件異議人確有駕駛執照吊銷期間駕駛聯結車、大客
    車、大貨車上路之違規事實，異議人所辯均不足採信，原處
    分機關據以裁罰，核無違誤，本件異議為無理由，應予駁回
    。
六、據上論斷，應依道路交通案件處理辦法第19條，裁定如主文
    。
中    華    民    國    99    年    12    月    24    日
                    交通法庭    法  官  丁俞尹
以上正本證明與原本無異。
如不服本裁定，應於裁定送達後5 日內向本院提出抗告狀。
                                書記官  許正旻
中    華    民    國    99    年    12    月    28    日

司法院資訊處製作；財團法人民間司法改革基金會備份。
